【裁判字號】    89,易,2258
【裁判日期】    900213
【裁判案由】    毒品危害防制條例
【裁判全文】
臺灣板橋地方法院刑事判決                        八十九年度易字第二二五八號
    公  訴  人  臺灣板橋地方法院檢察署檢察官
    被      告  甲○○○
右列被告因違反毒品危害防制條例案件，經檢察官提起公訴（八十九年度毒偵字第二
八一六號），本院判決如左：
    主  文
甲○○○施用第二級毒品，處有期徒刑肆月，如易科罰金，以佰元折算壹日。
    事  實
一、甲○○○前因施用毒品案件，經台灣台北地方法院以八十七年度毒聲字第九二五
    號裁定送勒戒處所觀察、勒戒後，認無繼續施用毒品之傾向，由台灣台北地方法
    院檢察署檢察官於八十七年九月二十八日以八十七年度偵字第一九００一號為不
    起訴處分確定，復又因施用毒品案件，再經台灣台北地方法院以八十八年度毒聲
    字第一五六號裁定送勒戒處所觀察、勒戒後，認無繼續施用毒品之傾向，由台灣
    台北地方法院檢察署檢察官於八十八年二月四日以八十八年度偵字第二六八九、
    二八０四號為不起訴處分確定。詎仍不知悔改，明知安非他命係毒品危害防制條
    例所明定之第二級毒品，不得施用及持有，竟於八十九年一月三十一日零時三十
    分許（起訴書誤載為八十九年一月三十日）前九十六小時內某時，在台灣地區某
    不詳地點非法施用第二級毒品安非他命，嗣於同年一月三十日二十二時三十分許
    ，在台北縣三重市○○○路三四巷五二弄二四號查獲。嗣經檢察官聲請本院以八
    十九年度毒聲字第三三三一號裁定令入戒治處所施以強制戒治一年。
二、案經台北縣警察局三重分局報請台灣板橋地方法院檢察署檢察官偵查起訴。
    理  由
一、訊據被告甲○○○矢口否認有何施用安非他命之事實，辯稱伊係吃感冒藥云云。
    經查：按甲基安非他命經口服投與後，約百分之七十於廿四小時內自尿中排出，
    約百分之九十於九十六小時內自尿中排出，由於目前國內尿液中甲基安非他命之
    檢驗，僅為鑑定其是否呈陽性反應，尚未定其含量，且甲基安非他命成分之檢出
    與其投與方式、投與量、個人體質、採尿時間與檢測儀器之精密度等諸多因素有
    關，因此僅尿液中呈安非他命陽性反應，並無法確實推算，吸食時間距採集時間
    之長短。惟依上述資料推斷，最長可能不會超過四日。此有行政院衛生署藥物食
    品檢驗局八十一年二月八日藥檢壹字第００一一五六號函可參。查被告於八十
    九年一月三十一日零時三十分許為警所採尿液經臺北縣衛生局檢驗結果，認尿液
    中有甲基安非他命陽性反應，而該尿液經本院依職權送請法務部調查局鑑定結果
    ，亦認尿液中有甲基安非他命陽性反應，有台北縣衛生局尿液煙毒檢驗成績書及
    法務部調查局檢驗通知書各一紙在卷可憑。依此推論，足見被告應係於接受採尿
    之時即八十九年一月三十一日零時三十分許之前九十六小時內某時點，曾在某處
    ，確有非法施用安非他命無訛，被告空言否認，顯不足採。而被告前因施用毒品
    案件，經台灣台北地方法院以八十七年度毒聲字第九二五號裁定送勒戒處所觀察
    、勒戒後，認無繼續施用毒品之傾向，由台灣台北地方法院檢察署檢察官於八十
    七年九月二十八日以八十七年度偵字第一九００一號為不起訴處分確定，復又因
    施用毒品案件，再經台灣台北地方法院以八十八年度毒聲字第一五六號裁定送勒
    戒處所觀察、勒戒後，認無繼續施用毒品之傾向，由台灣台北地方法院檢察署檢
    察官於八十八年二月四日以八十八年度偵字第二六八九、二八０四號為不起訴處
    分確定，有上開不起訴處分書、台灣高等法院檢察署刑案紀錄簡覆表在卷為憑。
    又被告因本件施用毒品案件，經本院於八十九年五月二十二日以八十九年度毒聲
    字第三三三一號裁定令入戒治處所施以強制戒治一年，復有該裁定在卷可佐。本
    件事證明確，被告犯行堪以認定。
二、核被告所為係犯毒品危害防制條例第十條第二項之施用第二級毒品罪。被告持有
    安非他命之低度行為，應為其施用安非他命之高度行為所吸收，不另論罪。爰審
    酌被告之犯罪動機、目的、所生危害及犯後態度等一切情狀，量處如主文所示之
    刑，並諭知易科罰金之折算標準。
據上論斷，應依刑事訴訟法第二百九十九條第一項，毒品危害防制條例第十條第二項
、第二十條第三項前段，刑法第十一條前段、第四十一條第一項，罰金罰鍰提高標準
條例第二條，判決如主文。
本案經檢察官葉奇鑫到庭執行職務。
中      華      民      國       九十      年      二     月    十三    日
                                  臺灣板橋地方法院刑事第三庭
                                          法  官  李  幼  妃
右正本證明與原本無異。
如不服本判決，應於判決送達後十日內，向本院提出上訴狀。
                                          書記官  強  梅  芳
中      華      民      國       九十      年      二     月    十五    日
附錄本案論罪科刑法條全文
毒品危害防制條例第十條：
施用第一級毒品者，處六月以上五年以下有期徒刑。
施用第二級毒品者，處三年以下有期徒刑。


司法院資訊處製作；財團法人民間司法改革基金會備份。
